Inventaris van de archieven van het Departement van Marine, 1795-1813
Nationaal Archief, Den Haag
- DE ARCHIEVEN VAN DE DEPARTEMENTEN VAN DE MARINE,1795-1813, II
  - Archief van het Departement van de Marine te Amsterdam, 1795-1808 (1810), D
    - Ingekomen brieven van overige autoriteiten en personen, 1795-1808.; 809-886; 78 pakken
      - Juni - juli 1799, 836
      - Augustus - 1799, 837
      - September - 1799, 838
      - Oktober - 1799, 839
      - November - 1799, 840
      - December 1799, 841
      - Januari - februari 1800, 842
      - 1 maart - 15 april 1800, 843
      - 16 april - 21 mei 1800, 844
      - 22 mei - 30 juni 1800, 845
      - Juli - augustus 1800, 846
      - September - oktober 1800, 847
      - November - 1800, 848
      - December 1800, 849
      - Januari - februari 1801, 850
      - Maart - april 1801, 851
      - Mei - juni 1801, 852
      - Juli - september 1801, 853
      - Oktober - december 1801, 854
      - Januari - maart 1802, 855
      - April - juni 1802, 856
      - Juli - september 1802, 857
      - Oktober - december 1802, 858
      - Januari - april 1803, 859
      - Mei - september 1803, 860
      - 1 oktober- 15 november 1803, 861
      - 16 november - 31 december 1803, 862
      - 1 januari - 15 februari 1804, 863
      - 16 februari - 31 maart 1804, 864
      - 1 april - 15 mei 1804, 865
      - 16 mei - 31 juli 1804, 866
      - Augustus - september 1804, 867
      - Oktober - december 1804, 868
      - Januari - maart 1805, 869
      - April - juni 1805, 870
      - Juli - september 1805, 871
      - Oktober - december 1805, 872
      - Januari - maart 1806, 873
      - April - juni 1806, 874
      - Juli - september 1806, 875
      - Oktober - december 1806, 876
      - Januari - februari 1807, 877
      - Mei - juni 1807, 878
      - Juli - september 1807, 879
      - Oktober - december 1807, 880
      - Januari - februari 1808, 881
      - 1 maart - 15 mei 1808, 882
      - 16 mei - 15 juli 1808, 883
      - 16 juli - 15 september 1808, 884
      - 16 september - 15 november 1808, 885
      - 16 november - 31 december 1808, 886
  - Archief van het Departement van de Marine te Vlissingen, 1795-1808., E
    Het archief van dit departement berust in het Rijksarchief in Zeeland als onderdeel van "De archieven der directe en indirecte belastingen in Zeeland", inventaris VROA 1899, p. 423.
- HET ARCHIEF VAN DE ZEEPREFECT VAN HET MARINE-ARRONDISSEMENT DER HOLLANDSE DEPARTEMENTEN, 1811-1813, III
  - Lettres du Prince Architrésorier, Duc de Plaisance, Gouverneur-général des départements de la Hollande au préfet maritime à Amsterdam, 1811-1813.; 887; 1 pak
  - Dépêches ministérielles, 1810-1813.; 888-907; 20 pakken
    - 1810, 888
    - Personel, janvier - juin 1811, 889
    - Personel, juillet - décembre 1811, 890
    - Ports, 1811, 891
    - Approvisionnement, 1811, 892
    - Fonds, 1811, Prises, prisonniers, invalides, 1811; 893
    - Artillerie, 1811, Vivres, 1811; Hôpitana, 1811; Secrétariat-général, 1811; 894
    - Personel, janvier - juin, 1812, 895
    - Personel, juillet - décembre 1812, 896
    - Ports, 1812, 897
    - Approvisionnements, janvier - avril 1812, 898
    - Approvisionnements, septembre - décembre 1812, Fonds, 1812; 899
    - Prises, prisonniers, invalides, 1812, Artillerie, 1812; 900
    - Vivres, 1812, Hôpitana, 1812; Secrétariat-général, 1812; 901
    - Personel, janvier - novembre 1813, 902
    - Personel, 1813, 903
    - Ports, 1813, Approvisionnements, janvier - avril 1813; 904
    - Approvisionnements, mai - novembre 1813, Fonds, 1813; 905
    - Prises, prisonniers, invalides, 1813, 906
    - Vivres, 1813, Hôpitana, 1813; Secrétariat-général, 1813; 907
  - Analyse de la correspondance ministérielles, 1812.; 908; 1 pak
  - Correspondance du chef militair à Amsterdam, contre-admiral Gerrit Verdoorn et du chef du parc d' artillerie, 1811-1813.; 909-910; 1 pak
    - Avril 1811 - décembre 1812, 909
    - Janvier - novembre 1813, 910
  - Correspondance du chef militair du sous-arrondissement à Rotterdam, vice-amiral A. Kikkert, 1811-1813.; 911-926; 16 pakken
    - Janvier- juillet 1811, 911
    - Avril - décembre 1811, 912
    - Janvier - juin 1812, 913
    - Juillet 1812, 914
    - 1-15 août 1812, 915
    - 18 août - 8 septembre 1812, 916
    - 9-30 september 1812, 917
    - Octobre - decembre 1812, 918
    - Janvier 1813, 919
    - Février - avril 1813, 920
    - Mai - juin 1813, 921
    - 1-21 juillet 1813, 922
    - 22 juillet - 30 août 1813, 923
    - 1-7 septembre 1813, 924
    - 8-30 september 1813, 925
    - Octobre-novembre 1813, 926
  - Correspondence des directeurs et des sous-directeurs d' équipement à Amsterdam, Rotterdam, Nieuwe Diep et Medemblik, 1811-1813.; 927-928; 2 pakken
    - Deel 1, 927
    - Deel 2, 928
  - Correspondance des constructeurs de la Marine à Amsterdam, Rotterdam, Nieuwe Diep, Harlingen et Medemblik, 1811-1813.; 929; 1 pak
  - Correspondance des commissaires de Marine pour les revues, vivres et hôpitana à Amsterdam et Rotterdam, 1811-1813.; 930-931; 2 pakken
    - Deel 1, 930
    - Deel 2, 931
  - Correspondance des commissaires de Marine chargé de l' organisation de l' inscription maritime dans les départements de la Hollande, à Amsterdam, Rotterdam, Harlingen, Arnhem, Zwolle, Groningen et Emden, 1811-1813.; 932-933; 2 pakken
    - Deel 1, 932
    - Deel 2, 933
  - Correspondance des commissaires de Marine pour la Comptabilité à Amsterdam et Rotterdom et pour les armements et prises à Rotterdam, 1811-1813.; 934; 1 pak
  - Procès-verbaux des séances du Conseil d' administration de l' arrondissement maritime à Amsterdam, 1811-1813.; 935-936; 2 pakken
    - 20 janvier - 27 septembre 1811., 935
    - 4 octobre 1811 - 13 novembre 1813., 936
  - Actes du Conseil d' administration du sous-arrondissement de Marine à Rotterdam, 1811.; 937; 1 pak
  - Correspondance des membres, composant la commission chargée de la liquidation des arrières de l' ancien ministère de la Marine et de colonies Hollandaises, 1811-1813.; 938; 1 pak
  - Correspondance des commandants et des officiers de l' escadre du Texel, 1811-1813.; 393-940; 2 pakken
    - Deel 1, 939
    - Deel 2, 940
  - Correspondance des commandants des autres escadres et flotilles, 1811-1813.; 941; 1 pak
  - Correspondance du Conseil extraordinaire des dépôts de l' arrondissement maritime de Hollande, 1812-1813, et des commandants et des équipages des vaisseaux, 1811-1813., 942; 1 pak
  - Correspondance des commandants des écoles de marine à Amsterdam et Enkhuizen et correspondance des directeurs des pupilles Hollandais à la Haye et de la légion des vélites à Amersfoort, 1811-1813.; 943; 1 pak
  - Correspondance du préfet maritime à Anvers et des autres officiers de Marine, 1811-1812.; 944; 1 pak
  - Correspondance des généraux et officiers militaires de terre en van de Hoge Militaire Vierschaar, 1811-1813.; 945; 1 pak
  - Correspondance de l' Inspecteur du corps Impérial des ponts et chaussées et du maître des requêtes, directeur des ponts et chaussées en Hollande, 1811-1813.; 946; 1 pak
  - Correspondance:, 1811-1813.; 947; 1 pak
    - du préfet du Département du Zuiderzee
    - du Directeur-général de police en Hollande
    - du procureur-général près le tribunal de première instance séant à Amsterdam
    - de l' Intendant de l' Intérieur en Hollande
    - de l' Intendant-général des Finances et du trésor public en Hollande.
  - Correspondance:, 1811-1813.; 948; 1 pak
    - du payeur principal de la Marine
    - du Directeur de la caisse centrale à Amsterdam
    - du Directeur principal des douanes à Amsterdam
    - du Directeur des douanes Impériales à Amsterdam
    - des Directeurs et autres fonctionnaires des droits réunis
    - du Directeur principal des postes des Départements de la Hollande
    - du Maire d' Amsterdam.
  - Correspondance des préfets des Départements des Bouches de la Meuse, de l' Issel Supérieur, des Bouches du Rhin, des Bouches de lsel, de la Frise, de l' Ems Occidental et de l' Ems Oriental., Correspondance des différents officiers de Justices, directeurs des douanes et maires.; Correspondance du Collège de la grande pêche en Hollande à Maassluis.; 1811-1813.; 949; 1 pak
  - Correspondance diverse, 1812-1813.; 950; 1 pak
  - Pétitions, 1811-1813.; 951; 1 pak
  - Minutes des lettres au prince architrésortier, gouverneur-général des Départements de la Hollande, Duc de Plaisance, 1811.; 952; 1 pak
  - Minutes des dépêches au Ministre de la Marine (qui ne sont pas en régistrées), 1811.; 953; 1 pak
  - Correspondance relativement le service de santé de l' escadres de Texel, 1811-1813.; 954; 1 pak
  - Lettres du vice-amiral, préfet maritime Truguet, au Ministre de la Marine et des Colonies, 1811-1813.; 955-959; 5 delen
    - 23 mai 1811 - 28 septembre 1811, 955
    - 28 september 1811 - 27 mai 1812, 956
    - 27 mai 1812 - 31 décembre 1812, 957
    - 2 janvier 1813 - 30 septembre 1813, 958
    - 1 octobre - 23 novembre 1813, 959
  - Registre des lettres expediées au Ministre de la marine et des Colonies à Paris, 31 décembre 1810 - 31 janvier 1811.; 960; 1 deel
  - Minutes de la correspondance générale, 1811-1813.; 961-966; 1 pak en 5 delen
    - Avril - mai 1811, 961
    - 22 mai 1811 - 22 novembre 1811, 962
    - 23 novembre 1811 - 24 août 1812, 963
    - 25 août 1812 - 30 septembre 1813, 964
    - 1 octobre 1813 - 21 novembre 1813, 965
    - 31 décembre 1810 - 31 janvier 1811, 966
  - Etats des dépenses des hôpitana maritimes exercises en 1812 et 1813., Etats des pensions pour les employés de l' ancien ministère de la Marine en Hollande, que les circonstances n' ont point permis de maintenue en activité, 1811.; Etat des pensionnaires qui ont encore à reclamer leurs pensions du gouvernements Francais jusqu'au 31 décembre 1812.; Budget pour 1812.; [1811-1813]; 967
  - Marine-règlement pour la police et la surveillance des pêcheurs sur les côtes de l' arrondissement maritime de la Hollande, 1811., Circulaire, 22 juin 1812, 1e division, déserteurs.; Règlement relatif au paiement et à régularisation des dépenses solde de la Marine qui doivent être acquittées sur revues rédigé en exécution des décrets impériaux des 30 mars et 17 avril 1812.; Marine-port d' Amsterdam. Adjudication des marchdises nécessaires au service du port d' Amsterdam pendant l' année 1812.; Extrait des ordonnances, lois, règlements, décrets et décisions sur l' inscription maritime, 1811.; [1811-1812]; 968